臺灣新竹地方法院民事簡易判決
111年度竹北簡字第184號
原      告  曾柏崴  

                      居嘉義市○○街000巷0號            訴訟代理人  李家蓁    住同上
被      告  李奇騰  
訴訟代理人  劉正穆律師
            李秋峰律師
上列當事人間請求損害賠償(交通)事件，經原告提起刑事附帶民
事訴訟，本院刑事庭裁定移送前來（110年度竹交簡附民字第5號
），本院於民國111年9月27日言詞辯論終結，判決如下：
    主      文
被告應給付原告新臺幣伍萬壹仟貳佰肆拾壹元，及自民國一一一
年五月十八日起至清償日止，按年息百分之五計算之利息。
原告其餘之訴駁回。
訴訟費用由被告負擔百分之一，餘由原告負擔。
本判決第一項得假執行。但被告如以新臺幣伍萬壹仟貳佰肆拾壹
元為原告預供擔保，得免為假執行。
    事實及理由
壹、程序方面
　　按訴狀送達後，原告不得將原訴變更或追加他訴，但請求之
    基礎事實同一、擴張或減縮應受判決事項之聲明，不在此限
    。民事訴訟法第255條第1項第2款、第3款定有明文。又不變
    更訴訟標的，而補充或更正事實上或法律上之陳述者，非為
    訴之變或追加。民事訴訟法第256條亦有明文。查原告起訴
    時聲明：被告等應連帶給付原告新臺幣（下同）41萬6261元
    ，及自起訴狀送達翌日起至清償日止，按年息5%計算之利息
    （見本院交附民卷第9頁）。嗣於變更聲明為：㈠被告應給付
    原告45萬6117元（計算式：41萬6261元+3萬9856元），及自
    民事準備㈡暨追加起訴狀繕本送達翌日起至清償日止，按年
    息5%計算之利息(見本院竹北簡卷3第147至148頁)。核原告
    主張原因事實均為本件車禍所生之損害範圍，且為追加請求
    金錢給付及減縮法定遲延利息起算日，與首開規定相符，應
    予准許。
貳、實體方面：
一、原告主張：
　㈠原告於108年12月6日20時15分許，騎駛車牌號碼000-0000號
    重型機車(下稱系爭車輛)，沿新竹縣竹北市博愛街北往南左
    轉進入光明九路時，因下雨路況不佳，且為夜間，原告視線
    受限，適被告騎駛車牌號碼000-000號重型機車，沿同路段
    博愛街由南往北方向直行，因未開車燈，導致兩造發生碰撞
    ，原告人車倒地，因而受有右側脛骨內踝閉鎖性骨折之傷害
    (下稱系爭傷害)，被告應對原告負損害賠償責任。
  ㈡原告請求之損害賠償項目及金額如下：
　1.醫療費用請求15萬4353元（見本院竹北簡卷2第377至379頁
    、卷3第149頁）：
　⑴住院、門診及復建費用：原告因系爭傷害前往竹北東元醫院
    、大林慈濟醫院、嘉義陽明醫院、臺大醫院、中國醫藥大學
    新竹分院、臺大醫院新竹分院、嘉義長庚醫院、高雄義大醫
    院，進行急診、住院、開刀、門診、復建治療。
　⑵術後藥品費用1萬8100元：原告因系爭傷害需購買消腫茶、顧
    筋骨、二仙膠等術後藥品。
　⑶後續醫療費用估算11萬0183元：原告在高雄義大醫院進行內
    踝骨折手術後，日後尚需支出醫療費用。
　2.薪資損失29萬6240元：
　　原告於本件車禍時任職○○科技股份有限公司(下稱○○公司)，
    每月薪資2萬7600元，因系爭傷害共計開刀3次，迄至109年1
    2月27日始返回○○公司上班，總計住院、休養、復健322天(1
    08年12月6日至109年10月25日)，受有工作損失29萬6240元(
    計算式：2萬7600元÷30日×322日)。
　3.增加生活支出：
　⑴看護費用請求53萬2000元：
　①108年12月11日起至108年12月16日，大林慈濟醫院住院期間
    全日看護5日，計1萬1000元(計算式：2200元×5日)。
　②108年12月16日起至109年2月8日出院返家期間，除109年1月2
    4日至29日過年期間(5日)之全日看護費用以4800元計算外，
    其餘以全日2400元計算，計14萬1600元(計算式：2400元×49
    日＋4800元×5日)。
　③109年2月8日至109年2月18日(共10日)，居家復健全日看護費
    2萬6000元(計算式：2600元×10日)。
　④109年2月18日起至109年7月29日期間，住院4天及術後20日由
    家人全日照顧，其餘138日由家人半日照顧，計20萬4600元(
    計算式：2200元×24日＋1100元×138日)。
　⑤109年7月29日起至109年7月31日，高雄義大醫院住院期間全
    日看護2日，計4400元(計算式：2200元×2日)。
　⑥109年7月31日起至109年8月20日，出院返家全日看護20日，
    計4萬8000元(計算式：2400元×20日)。
　⑦109年8月20日起至109年8月30日，居家復健全日看護10日，
    計2萬6000元(計算式：2600元×10日)。
　⑧109年8月30日起至109年10月25日，家人全日照顧共56日，計
    12萬3200元(計算式：2200元×56日)。
　⑵計程車車資4萬4170元：
　　原告因系爭傷害開刀3次，無法自由行動，亦無法搭乘大眾
    交通運輸工具，僅得乘坐計程車前往嘉義陽明醫院、大林慈
    濟醫院、嘉義長庚醫院、高雄義大醫院等進行住院、門診、
    復健等治療，共計支出計程車費用4萬4170元。
　⑶醫材費用2660元：
　　原告因系爭傷害需購買足弓支撐鞋墊，支出費用2660元。
　4.財物損失2萬4500元：
　　系爭車輛原為原告父親曾育勝所有，然其已不幸往生，由原
    告及胞姊曾筱涵共同繼承取得，曾筱涵業將系爭車輛之損害
    賠償請求權讓與原告，故原告乃有權向被告請求系爭車輛之
    維修費用2萬0500元，本件車禍發生當時原告配戴之安全帽2
    800元、雨衣1200元毀損所受之損害。
　5.慰撫金14萬8200元：
　　原告原本考上中正大學碩士，卻因本件車禍無法如期拿到大
    學畢業證書。原告父親亦因原告受有系爭傷害，致原本病情
    加重不幸往生，被告所為造成原告莫大痛苦。又被告名下有
    數筆不動產，身價不斐，身分地位不低，原告目前每月收入
    則僅有數萬元，故應審酌兩造身分、地位及原告所受痛苦，
    請求被告賠償原告慰撫金14萬8200元。
  ㈢被告就本件車禍經鑑定為肇事次因，仍應負擔四成之過失責
    任。為此，爰依侵權行為法律關係提起本件訴訟（見本院竹
    北司簡調卷第52頁）。並聲明：被告應給付原告45萬6117元
    ，及自民事準備㈡暨追加起訴狀繕本送達翌日起至清償日止
    ，按年息5%計算之利息。
二、被告則以：
  ㈠被告對於本件車禍為肇事次因不爭執，針對原告各項請求分
    述如下：
　1.醫療費用：
　⑴住院、門診及復建費用：原告自本件車禍發生後在大林慈濟
    醫院持續看診長達半年，已受相當時間之治療及修復。是原
    告於109年7月28日經高雄義大醫院診斷為右內踝骨骨折術後
    後側脛骨肌腱神經損傷，既載明為術後，顯係術後才發生，
    自與本件車禍無關，故被告爭執原告至高雄義大醫院部分之
    醫療費用7萬5394元，其餘醫療費用1萬4198元部分不爭執。
　⑵術後藥品費用：原告主張其購買術後藥品費用支出1萬8100元
    ，固提出估價單為憑，然該等估價單未蓋有店章或統一發票
    章等應有之憑證，其形式上真正已有疑問，況且前開補品既
    非醫師處方箋所囑之必要補品，原告亦無法證明與系爭傷害
    之關聯性，難認係治療上所必要之費用。　
　2.薪資損失：原告因系爭傷害上班請假期間，○○公司仍有發薪
    水給原告，原告應無受有不能工作之薪資損失。
　3.增加生活支出：
　⑴看護費用：原告請求在大林慈濟醫院病情說明所載方為必要
    ，其他看護費用應非必要支出，故被告在9萬5000元(計算式
    ：1萬1000元＋35日×2400元)內不爭執。
　⑵計程車車資：不爭執其中1萬3880元，然爭執108年12月9日前
    往嘉義陽明醫院往返交通費290元及前往高雄義大醫院看診
    之交通費3萬元。
　4.後續醫療費用：原告空言1年內每2個月回診追蹤共計6次之
    後續醫療費用及車資估算，然原告未具體說明後續醫療費用
    為何及其必要性，亦未能提出舉證證明此部分費用係回復損
    害所必要，故原告本項請求，洵屬無據。
　5.財物損失：原告請求本件車禍所受財物損失部分，已罹於時
    效規定。且系爭車輛維修紀錄寫定期保養，難認與本件車禍
    有關。
　6.慰撫金：原告為本件車禍發生之肇事主因，被告亦受有雙膝
    部挫擦傷，並支出車輛維修費用，復因兩造對於和解金額認
    知差距過大，未能和解。被告則因社會經驗不足，無法自我
    排解諸多家庭、工作及生活中之種種壓力，在本件車禍事故
    發生後失業，迄今仍待業中，實無力負擔過鉅之賠償金額。
  ㈡被告於本件車禍固有未開亮頭燈之不當，然路口設有照明，
    顯然未開亮頭燈對本件肇事影響甚微，且被告乃具有優先路
    權，過失情節甚輕，故就原告所受之損害，被告主張應僅負
    10%之過失責任，原告應自負90%與有過失之責為適當。此外
    ，原告已受領強制汽車責任保險之保險金合計9萬4996元(計
    算式：4萬2775元＋2萬8331元＋2萬3890元)，應自請求金額中
    予以扣除等語，資為抗辯。
  ㈢並聲明：
  1.原告之訴駁回。
  2.如受不利判決，願供擔保請准免為假執行。
三、兩造不爭執事項（見本院竹北簡卷3第152至153頁）：
  ㈠兩造各自騎駛機車於108 年12月6 日20時15分許，在新竹縣
    竹北市博愛街與光明九路發生碰撞車禍，原告受有右側脛骨
    內踝閉鎖性骨折之傷害。
  ㈡本件車禍經交通部公路總局新竹區監理所竹苗區車輛行車事
    故鑑定會出具鑑定意見書認：原告行經無號誌路口，未顯示
    方向燈光即行左轉彎，又未充分注意對向直行駛入之車輛並
    讓其先行，為肇事主因；被告於夜間行駛未開亮頭燈且行經
    無號誌路口，未減速慢行小心通過，為肇事次因（見本院竹
    北司簡調卷第35至38頁）。
  ㈢被告經本院110 年度竹交簡字第101 號刑事判決依過失傷害
    罪判處有期徒刑3月，嗣被告不服提起上訴，經本院以110年
    度交簡上字第36號刑事判決駁回上訴而確定（見本院竹北司
    簡調卷第5至8頁）。
  ㈣原告受領本件車禍強制險理賠共9 萬4996元（見本院竹北司
    簡調卷第42至44頁）。
  ㈤原告因本件車禍傷勢於108 年12月6 日前往東元醫院急診，
    嗣於108 年12月11、12日前往嘉義大林慈濟醫院住院手術，
    於109 年6 月3 日入院進行拔釘手術，於109年6 月6 日出
    院（見本院竹北簡卷1 第29、39頁、交附民卷第45頁）。
  ㈥原告於109 年7 月28、29日因右足踝骨折術後脛骨神經壓迫
    疼痛前往高雄義大醫院住院、接受神經肌腱鬆解重建手術，
    於109 年7 月31日出院（見本院竹北簡卷1 第55、127 頁）
    。
  ㈦被告不爭執原告主張醫療費用1 萬1538元及醫材費用2660元
    、交通費用共1 萬3880元（見本院竹北簡卷1第113至117頁
    ）。　　
四、本院之判斷：
　㈠原告主張被告對本件車禍有過失而應負侵權損害賠償責任，
    有無理由？
  1.按因故意或過失，不法侵害他人之權利者，負損害賠償責任
    ；汽車、機車或其他非依軌道行駛之動力車輛，在使用中加
    損害於他人者，駕駛人應賠償因此所生之損害。民法第184
    條第1項前段、第191條之2本文分別定有明文。
　2.原告主張被告於上開時、地，夜間騎駛機車未開頭燈且行經
    無號誌路口，未減速慢行小心通過，與原告騎駛之機車發生
    碰撞，致原告受有系爭傷害等情，為被告所不爭執，又本件
    車禍前經交通部公路總局新竹區監理所竹苗區車輛行車事故
    鑑定會鑑定認定被告為肇事次因；本院前揭刑事判決認定被
    告成立過失傷害罪責而判處罪刑確定，足見原告主張被告騎
    駛機車違反上開注意義務，不法侵害原告之身體健康權，被
    告應負過失侵權損害賠償責任，即屬有據。
　㈡原告得請求之損害賠償項目及各該金額為何？
  1.按不法侵害他人之身體或健康者，對於被害人因此喪失或減
    少勞動能力或增加生活上之需要時，應負損害賠償責任；不
    法侵害他人之身體、健康、名譽、自由、信用、隱私、貞操
    ，或不法侵害其他人格法益而情節重大者，被害人雖非財產
    上之損害，亦得請求賠償相當之金額。民法第193條第1 項
    、第195 條第1 項前段分別定有明文。
　2.醫療費用8萬8973元
　⑴原告主張因系爭傷害至前述醫院就醫實際支出醫療費用，業
    據提出醫療費用收據為證（見本院交附民卷第81至137頁、
    竹北簡卷1第57、59頁），經核就醫日期集中在本件車禍發
    生日即108年12月6日至109年12月22日期間，科別為骨科、
    復健科、神經外科。至原告於109年7月29日至高雄義大醫院
    進行神經肌腱鬆解重建手術，核與本件車禍所受系爭傷害有
    關，已有該院111年7月19日義大醫院字第11101227號函1紙
    為證（見本院竹北簡卷1第221頁），自屬系爭傷害之必要治
    療，而原告總共經歷3次手術治療，術後自有密集或定期回
    診及進行復健必要，另原告於110年3月16日、110年10月21
    日分別至高雄義大醫院、竹北東元醫院所為醫療費用支出，
    經核亦有必要性，足見原告請求此部分實際支付醫療費用8
    萬8973元（計算式：340+3209+500+600+150+50+50+50+50+5
    0+150+370+560+210+490+720+402+360+500+2156+290+510+5
    40+700+630+71556+470+610+310+610+450+450+150+540+190
    ，單位：元），為有理由，應予准許，逾此部分即未提出收
    據或未具體說明日後如何確定支出醫療費用者，難認有據，
    不應准許。
　⑵原告主張術後藥品費用部分，並無提出相關醫囑或診斷證明
    書說明有何必要性，自非有據，不應准許。　
　3.不能工作損害
　　原告於本件車禍發生時任職○○公司，投保薪資2萬7600元，
    因系爭傷害需治療、休養而請假無法上班等情，固據提出勞
    工保險被保險人投保資料表1紙、原告在○○公司之人事差勤
    明細翻拍照片1張為憑（見本院交附民卷第23、47頁），堪
    信屬實。惟查，原告於108年12月至110年6月期間均仍有受
    領○○公司支付全額薪資等節，有該公司111年6月14日○○（11
    1）人資字第15號函檢送上開各月薪資表附卷可參（見本院
    竹北簡卷1第151、159至195頁），且為原告所不否認（見本
    院竹北簡卷3第151頁），足見原告於請假期間實際並未受有
    薪資損害，此部分請求，為無理由，應予駁回。
　4.看護費用13萬6600元
　⑴原告係於108年12月6日至竹北東元醫院急診，於108年12月11
    日轉往大林慈濟醫院求診，於同年月12日進行手術，同年月
    16日出院，住院期間需專人全日看護，出院後之108年12月1
    7日至109年1月20日期間需專人半日看護等情，有東元醫院
    、大林慈濟醫院診斷證明書、大林慈濟醫院111年4月21日慈
    醫大林文字第1110727號函檢附病情說明書各1紙附卷可參（
    見本院竹北司簡調卷第62頁、交附民卷第27頁、竹北簡卷1
    第37至39頁），而原告主張住院期間全日看護費用2200元、
    居家則為2400元之收費標準，為被告所不爭執（見本院竹北
    簡卷3第149至150頁），足見原告於本件車禍發生後至大林
    慈濟醫院進行手術及術後休養期間，共需11日全日看護（10
    8年12月6日至108年12月16日，居家5日+住院6日）、35日半
    日看護（108年12月17日至109年1月20日），此部分期間所
    需看護費用以前開收費標準計算金額為6萬7200元（計算式
    ：5×2400+6×2200+35×1200）。
　⑵原告於109年6月3日至大林慈濟醫院進行拔釘手術，於同年月
    6日出院，住院4日，之後宜休養2星期等節，有大林慈濟醫
    院診斷證明書1紙為憑（見本院交附民卷第45頁），考量手
    術具有侵入性切割人體肌肉組織，本需相當時日休養復原，
    且原告手術部位為移動行走所需之右腳，自理生活能力必然
    因本手術受影響，足認原告於此部分期間主張住院4日（109
    年6月3日至109年6月6日）的全日看護及出院後14日（109年
    6月7日至109年6月20日）的半日居家看護，核屬必要，以前
    開收費標準計算此部分所需看護費用金額為2萬5600元（計
    算式：4×2200+14×1200）。
　⑶原告於109年7月28日至高雄義大醫院，於翌日進行神經肌腱
    鬆解重建手術，於109年7月31日出院，需專人照顧1個月等
    節，有高雄義大醫院診斷證明書1紙在卷可稽（見本院竹北
    簡卷1第55頁），是原告應需住院全日看護3日（109年7月29
    日至109年7月31日）、居家半日看護31日（109年8月1日至1
    09年8月31日），以前開收費標準計算此部分所需看護費用
    金額為4萬3800元（計算式：3×2200+31×1200）。
　⑷原告為治療系爭傷害前後經歷3次手術，其生活自理能力於術
    後休養期間應朝向穩定復原狀態前進，縱仍未痊癒或行走時
    尚有疼痛等不適，然此情已與本件車禍甫發生與治療之初有
    別，參以原告陳稱主要手術治療醫院為大林慈濟醫院與高雄
    義大醫院等語（見本院竹北簡卷3第150頁），本院認評估原
    告所需看護期間仍應以大林慈濟院及高雄義大醫院之前揭函
    文為準，是原告主張上開以外期間所需看護費用，難認有必
    要性及可歸責於被告負擔之損害賠償範圍，不應准許。從而
    ，原告得請求被告給付看護費用共13萬6600元（計算式：6
    萬7200+2萬5600+4萬3800）。　
　5.交通費用1萬7360元
　⑴原告於108年12月6日至109年1月20日、109年6月3日至109年6
    月20日期間，因前往大林慈濟醫院進行手術而需全日及半日
    看護，業如前述，堪認上開期間內往返就醫，自有他人接送
    之必要，而原告於此部分期間提出搭乘計程車統一發票收據
    （見交附民卷第61、63、65、67、69、71、77頁）及被告所
    不爭執部分（見本院竹北簡卷1第113至115頁），共1萬3880
    元（計算式：940+470+470+940+940+290+290+290+290+290+
    290+290+940+940+940+470+1160+380+1160+940+1160），逾
    此範圍之請求，難認有據，不應准許。
　⑵本院前已認定原告前往高雄義大醫院手術治療所需看護期間
    為109年7月29日至109年8月31日，堪認原告於此段期間即10
    9年7月28至31日、109年8月14日、109年8月28日3次前往高
    雄義大醫院往返就醫部分，確有他人接送之必要。惟原告因
    居住嘉義地區而原本就近前往嘉義地區的醫院就醫，嗣基於
    個人醫療信賴跨區前往高雄義大醫院求診，固無不可，然原
    告並未舉證所受系爭傷害的後續治療，除了高雄義大醫院外
    ，在嘉義或台南地區別無其他醫療選擇，故原告自行選擇前
    往較遠的高雄義大醫院就醫，應由其承擔部分較高的交通成
    本，以合理劃定侵權加害人可預見的損害賠償範圍，本院認
    原告請求單趟2500元、往返共5000元之交通費用，顯有過高
    （見本院交附民卷第73、75頁），應以原告前往嘉義長庚醫
    院往返最高交通費之1160元為計算基準較妥當（見同卷第77
    頁），是原告此部分期間3次前往高雄義大醫院可請求交通
    費用為3480元（計算式：1160×3），逾此範圍之請求，難認
    有據，不應准許。從而，原告得請求被告給付交通費用1萬7
    360元（計算式：1萬3880+3480）。
　6.醫材費用2660元
　　原告主張購買足弓支撐鞋墊，支出2660元，業據提出統一發
    票1紙為證（見交附民卷第143頁），且為被告所不爭執（見
    本院竹北簡卷1第113頁），核屬必要，應予准許。
　7.財產損失
　　按因侵權行為所生之損害賠償請求權，自請求權人知有損害
    及賠償義務人時起，2年間不行使而消滅。民法第197條第1
    項前段定有明文。查原告主張系爭車輛、雨衣、安全帽因本
    件車禍受有財產損害，固據提出統一發票收據、維修紀錄單
    為憑（見本院竹北簡卷1第79、81頁），惟原告遲至111年5
    月13日始具狀請求被告賠償，有本院收狀日期為證（見同卷
    第43頁），距本件車禍108年12月6日發生日已逾2年期間，
    是被告此部分為時效抗辯而拒絕給付，依前開規定，自屬有
    據。
　8.慰撫金12萬元　
　　按人之身體、健康固為無價，然慰撫金之賠償既以人格權遭
    遇侵害，精神上受有痛苦，則其核給之標準固與財產上損害
    之計算不同，然非不可斟酌雙方身分、資力與加害程度，及
    其他各種情形定之。查原告因本件車禍受有系爭傷害，經歷
    3次手術治療，手術後尚需面對漫長復原過程，堪認原告受
    有相當之精神痛苦，其請求被告給付慰撫金，洵屬有據。次
    查，原告於108至109年間任職○○公司實領薪資約2萬餘元，1
    09年度無財產所得資料；被告陳稱本件車禍發生後迄今待業
    中，無力負擔過鉅之賠償金額等語（見本院竹北司簡調卷第
    30、54頁），109年度財產所得資料7筆等情，有○○公司前揭
    函文、兩造109年度稅務電子閘門財產所得調件明細表為憑
    （見本院竹北簡卷1第151、159至195頁、竹北司簡調卷第20
    至23頁）。參以本件車禍原告為肇事主因，被告為肇事次因
    ；原告經歷漫長就醫治療復健過程；被告被訴過失傷害部分
    ，業經本院判決判處有期徒刑3月確定。本院審酌上情後，
    認原告請求被告賠償慰撫金12萬元為適當，逾此部分之請求
    ，不應准許。
  ㈢原告對本件車禍是否與有過失？
　　按損害之發生或擴大，被害人與有過失者，法院得減輕賠償
    金額，或免除之，民法第217 條1 項定有明文。查原告起訴
    時坦認其就本件車禍與有過失，應自行承擔六成責任，被告
    則應負擔四成責任等語。經本院檢視臺灣新竹地方檢察署勘
    驗筆錄略以：原告當時騎駛機車緩速準備左轉，被告則騎駛
    機車自原告對向車道衝出路口，未有減速及開啟車頭大燈跡
    象，與原告發生碰撞等節（見該署他卷第55至56頁），為兩
    造所不爭執（見本院竹北簡卷2第270頁），足認被告於行經
    路口時，並無減速或停等逕自快速通過，核其行為亦製造高
    度交通事故風險，過失情節難認輕微，至原告違反優先路權
    等與有過失部分，仍無從解免被告本身之過失評價。是本院
    審酌上情，認原告主張被告應負擔四成過失責任，應堪可採
    。從而，原告得請求被告賠償金額為14萬6237元【計算式：
    （醫療費用8萬8973元+看護費用13萬6600元+交通費用1萬73
    60元+醫材費用2660元+慰撫金12萬元）×0.4，小數點以下四
    捨五入】
　㈣按保險人依本法規定所為之保險給付，視為被保險人損害賠
    償金額之一部分；被保險人受賠償請求時，得扣除之，強制
    汽車責任保險法第32條定有明文。查原告受領本件車禍強制
    險理賠共9萬4996元，為兩造所不爭執，依前開規定，原告
    得請求被告賠償之損害金額為5萬1241元（計算式：14萬623
    7元－9萬4996元），逾此範圍請求者，為無理由，應予駁回
    。
五、綜上所述，原告依侵權行為法律關係，請求被告給付5萬124
    1元，及自民事準備㈡暨追加起訴狀繕本送達翌日即111年5月
    18 日起（見本院竹北簡卷1第43頁）至清償日止，按年息5%
    計算之利息，為有理由，應予准許，逾此部分之請求，為無
    理由，應予駁回。
六、本件係依民事訴訟法第427條第1項適用簡易訴訟程序所為被
    告敗訴部分之判決，應依同法第389 條第1 項第3 款規定，
    依職權宣告假執行。又被告聲請免為假執行，經核與規定相
    符，爰酌定相當之擔保金額宣告之。
七、本件為刑事附帶提起民事訴訟，依刑事訴訟法第504條第2項
    之規定，免納裁判費。惟本件移送民事庭後，原告追加請求
    部分醫療費用、看護費用及財產損害而有訴訟費用支出，爰
    按兩造就該訴訟費用之勝敗情形，諭知訴訟費用之負擔如主
    文第3 項所示。
八、本件事證已臻明確，兩造其餘攻擊防禦方法及所提證據，核
    與判決結果不生影響，爰不一一論述。
九、訴訟費用負擔之依據：民事訴訟法第79條。
中　　華　　民　　國　　111 　年　　10　　月　　11　　日
                  竹北簡易庭  法  官  王凱平  
以上正本，係照原本作成。
如對本判決上訴，須於判決送達後20日內向本院提出上訴狀。如
委任律師提起上訴者，應一併繳納上訴審裁判費。
中　　華　　民　　國　　111 　年　　10　　月　　11　　日
                              書記官  王恬如